臺灣桃園地方法院刑事判決　　　　　　　　　　　　九十一年度交簡上字第四七號
　　上　訴　人
　　即　被　告　乙○○
右上訴人因過失傷害等案件，不服本院桃園簡易庭民國九十年十二月十七日九十年度
桃交簡字第一一二五號第一審簡易判決（聲請簡易判決處刑聲請案號：九十年度偵字
第四五０四號），提起上訴，本院第二審判決如左：
        主  文
原判決關於過失傷害部分撤銷。
乙○○因過失傷害人，處有期徒刑貳月，如易科罰金以參佰元折算壹日。
其餘上訴駁回。
        事  實
一、乙○○於民國九十年二月二十八日傍晚在其友人位於桃園縣蘆竹鄉○○街之住處
    飲用酒類後，已不能安全駕駛，猶於該日晚間，駕駛車號為Ｋ九－二四九二號之
    自用小客車，沿桃園縣蘆竹鄉○○路往大竹方向之外側車道行駛，於該日晚間八
    時四十分許，行經大新路四０二號前，本應注意汽車行駛時，駕駛人應注意車前
    狀況，並隨時採取必要之安全措施，又汽車駕駛人飲酒後其吐氣所含酒精成份超
    過每公升０．二五毫克以上者，不得駕車，竟疏未注意，因酒後不勝酒力，未注
    意在其前方之由丙○○所騎乘並搭載其妹丁○○之ＩＣＥ－一八一號重型機車已
    因油料耗盡而失去電力、動力而在大新路之外側車道滑行，因而自後撞及該機車
    倒地，致丙○○受有左耳後裂傷一公分、左小腿背側瘀傷二十Ⅹ十公分、左小腿
    背側擦傷十Ⅹ八公分之傷害，丁○○受有左臉頰挫傷之傷害。嗣警員王道遠到場
    ，尚未確知何人肇事前，乙○○即主動向該警員報告，接受裁判，王道遠並對乙○○作吐氣酒精濃度測試，經測試，其之吐氣酒精成份為每公升０．三五毫克。
二、案經丙○○、丁○○、丁○○之法定代理人甲○○訴由桃園縣警察局大園分局報
    請臺灣桃園地方法院檢察署檢察官偵查起訴。
        理  由
一、訊據被告乙○○對於右開事實坦承不諱，惟其上訴理由辯稱：本院第一審判決前
    未予伊與告訴人和解之機會即遽下判決，對伊不公云云。惟查：被告乙○○於警
    訊時辯稱伊於案發時係行駛在「內側車道」，是告訴人丙○○自己突然將機車由
    外側車道騎進內側車道，才會發生車禍云云，核與其在本院調查時供述其案發時
    「行駛在外側車道，因內側車道在施工」不符，況告訴人丙○○於警訊、本院調
    查時亦均供承其一直騎乘在外側車道，被告自其後追撞等語，可見被告於本院之
    自白始與真實相符，其警訊時之辯詞，殊無可採。再查，告訴人丙○○尚於本院
    陳稱伊在案發前因機車油料用罄，正在外側車道滑行，不久即被被告自後撞擊，
    又告訴人丙○○在機車失去電力前，被告本即駕車行駛在告訴人丙○○之機車後
    方，其若能妥善注意車前狀況，本即得避免本件車禍之發生，亦無歸咎告訴人丙○○之機車失去電力，無法注意其之機車之理，本件車禍之肇發，無非係因被告
    酒精作祟，而無法注意車前狀況，採取必要之避險措施，此由卷附酒精濃度測試
    報告顯示其之吐氣酒精成份為每公升０．三五毫克亦可知之，證人即到場處理警
    員王道遠亦於本院證稱伊根據被告在事故現場走路狀況及其至警局接受訊問時之
    狀況認定被告無法正常直線行走、訊問過程中含糊不清、泥醉，並經製作刑法第
    一百八十五條之三案件測試觀察紀錄表一紙可憑，即台灣省桃園縣區車輛行車事
    故鑑定委員會鑑定意見書對車禍責任之鑑定，亦此是認，此有該委員會鑑定意見
    書在卷可稽，此外，本件復有道路交通事故調查報告表一紙、現場照片五幀附卷
    可稽。按汽車行駛時，駕駛人應注意車前狀況，並隨時採取必要之安全措施，又
    汽車駕駛人飲酒後其吐氣所含酒精成份超過每公升０．二五毫克以上者，不得駕
    車，此在道路交通安全規則第九十四第三項、第一百十四條第二款均定有明文，
    被告駕車行經事故地點，亦無不能注意該等規定之情事，竟疏未注意，致肇車禍
    ，其之過失明甚。告訴人丙○○受有左耳後裂傷一公分、左小腿背側瘀傷二十Ⅹ
    十公分、左小腿背側擦傷十Ⅹ八公分之傷害，丁○○則受有左臉頰挫傷之傷害，
    此有行政院衛生署桃園醫院出具之診斷證明書一紙可憑，被告之過失與告訴人丙○○、丁○○所受傷害間具有相當因果關係，堪足認定。末查，警員王道遠到場
    ，尚未確知何人肇事前，被告即主動向該警員報告，接受裁判，此業據該警員到
    庭證述明確，被告行為自屬符合自首要件。
二、核被告所為，係犯刑法第二百八十四條第一項前段之過失傷害罪、第一百八十五
    條之三之公共危險罪。被告一過失行為，同時致二人受傷，為刑法第五十五條之
    同種想像競合犯。又被告酒醉駕車致人受傷，應依道路交通管理處罰條例第八十
    六條第一項之規定，加重其刑。被告於有偵查犯罪權限之機關發覺犯罪前，向前
    來現場處理交通事故之警員王道遠自首並接受裁判，其對於未發覺之犯罪（限於
    過失傷害部分）自首接受裁判，應依刑法第六十二條前段之規定減輕其刑，並先
    加而後減。被告所犯前開二罪，犯意各別，行為互殊，應分論併罰之。原審對於
    被告所涉過失傷害部分據以論罪科刑，原非無見，惟本件被告既於有偵查犯罪權
    限之機關發覺犯罪前，向前來現場處理交通事故之警員自首並接受裁判，原審漏
    未審酌；本件上訴人空言指摘原判決不當，不給伊機會和解云云，然法院依法審
    判本即毋庸顧及被告是否與告訴人和解，況本院於調查時已票傳告訴人丙○○到
    庭，被告乃於公判庭時，猶空言稱不知對方住址、電話，無法和解，無非卸責之
    藉口，其遽指原判不當，核無理由，然原判決既亦有可議，自應由本院將原判決
    撤銷改判。至被告所涉公共危險部分，原審認事用法均無不當，被告空言指摘，
    核無理由。爰審酌被告之過失行為屬危險駕駛行為、其之前亦有酒醉駕駛之公共
    危險前科（此有臺灣桃園地方法院檢察署刑案資料查註紀錄表一紙可按）可見被
    告酒醉駕駛之惡習無法自動矯正、其所肇告訴人之傷害程度等一切情狀，量處如
    主文第二項所示之刑，並諭知易科罰金之折算標準。
據上論斷，應依刑事訴訟法第四百五十五條之一第三項、第三百六十九條第一項前段
、第三百六十四條、第二百九十九條第一項前段，道路交通管理處罰條例第八十六條
第一項，刑法第二百八十四條第一項前段、第一百八十五條之三、第五十五條、第六
十二條前段、第四十一條第一項前段，罰金罰鍰提高標準條例第一條前段、第二條，
判決如主文。
本案經檢察官邱曉華到庭執行職務
中      華      民      國      九十一    年    五      月十      日
                                臺灣桃園地方法院交通法庭
                                      審判長法  官    吳  爭  奇
                                            法  官    黃  斯  偉
                                            法  官    曾  雨  明
右正本證明與原本無異。
不得上訴。
                                            書記官    戴  育  萍
中        華        民        國    九十一   年     五    月    十七    日
附論罪科刑依據之法條：
刑法第二百八十四條第一項前段
因過失傷害人者，處六月以下有期徒刑、拘役或五百元以下罰金。致重傷者，處一年
以下有期徒刑、拘役或五百元下罰金。
刑法第一百八十五條之三
服用毒品、麻醉藥品、酒類或其他相關之物、不能安全駕駛動力交通工具而駕駛者，
處一年以下有期徒刑、拘役或三萬元以下罰金。
        主  文
        事  實
        理  由
